【裁判字號】    97,聲,744
【裁判日期】    970829
【裁判案由】    返還提存物
【裁判全文】
臺灣新竹地方法院民事裁定               97年度聲字第744號
聲  請  人  聯邦商業銀行股份有限公司
法定代理人  乙○○
代  理  人  丙○○
相  對  人  甲○○
上列當事人間聲請返還擔保金事件，本院裁定如下：
    主  文
本院九十六年度存字第一六五一號提存事件，聲請人所提存面額
合計新臺幣肆拾萬元之中央政府建設公債九十六年度甲類第一期
登錄債券，准予發還。
聲請費用由相對人負擔。
    理  由
一、按訴訟終結後，供擔保人證明已定20日以上之期間，催告受
    擔保利益人行使權利而未行使者，或法院依供擔保人之聲請
    ，通知受擔保利益人於一定期間內行使權利並向法院為行使
    權利之證明而未證明者，法院應依供擔保人之聲請，以裁定
    命返還其提存物，民事訴訟法第104條第1項第3款定有明文
    。此項規定，於其他依法令供訴訟上之擔保者準用之，同法
    第106條規定甚明。另所謂「訴訟終結」，應從廣義解釋，
    包括撤銷假扣押或假處分裁定及執行程序終結在內，最高法
    院88年度台抗字第682號裁判要旨可資參照。
二、本件聲請意旨略以：緣聲請人與相對人間履行保證責任事件
    ，聲請人前遵本院91年度裁全字第1084號民事裁定為擔保假
    扣押之實施，曾提供合計面額為新臺幣（下同）340,000元
    之債票為擔保金，以本院91年度存字第792號提存事件提存
    ，並聲請本院以91年度執全字第581號假扣押執行在案。嗣
    聲請人聲請本院96年度聲字第708號民事變換提存物事件，
    提供面額合計400,000元之中央政府建設公債96年度甲類第
    一期登錄債票變換提存。茲因聲請人已撤銷假扣押裁定及撤
    回假扣押之執行，訴訟程序業已終結，聲請人爰聲請本院以
    97年度聲字第385號通知受擔保利益人即相對人於文到20日
    內行使權利，惟相對人迄今仍未行使權利，爰依法請求准予
    返還提存物等語。並提出本院91年度裁全字第1084號民事裁
    定、本院91年度存字第792號提存書、本院96年度聲字第708
    號民事裁定及其確定證明、本院96年度存字第1651號提存書
    、聲請撤回假扣押強制執行狀、本院民事執行處函、本院96
    年度裁全聲字第130號民事裁定及其確定證明書、本院新院
    雲民修97聲385字第08752號函等件（以上均為影本）為證。
三、經查，聲請人主張之事實，業經本院審核聲請人所提出之前
    開證物及依職權調閱91年度裁全字第1084號假扣押事件（含
    91年度執全字第581號假扣押事件）、96年度存字1651號提
    存事件、96年度裁全聲字130號撤銷假扣押事件及97年度聲
    字385號通知受擔保利益人行使權利事件等卷宗，核與聲請
    人前開所述相符。次查本件假扣押執行程序，既經聲請人即
    債權人撤銷假扣押之裁定及撤回假扣押之執行，則參諸前述
    ，本件假扣押之執行程序自已終結，符合廣義的訴訟終結要
    件，而相對人於聲請人催告其行使權利而未行使，亦經本院
    依職權查明兩造間於本院、臺灣桃園地方法院及臺灣臺北地
    方法院並無訴訟或非訟事件，有本院民事記錄科查詢表及臺
    灣桃園地方法院及臺灣臺北地方法院函覆在卷可參。從而，
    聲請人聲請返還前開提存之擔保金，即無不合，應予准許。
四、依民事訴訟法第95條、第78條，裁定如主文。
中    華    民    國    97    年    8     月    29    日
                  民事第二庭    法  官  方鴻愷
以上正本係照原本做成。
如不服本裁定應於送達後10日內向本院提出抗告狀。
中    華    民    國    97    年    9     月    5     日
                                書記官  鍾佩芳


司法院資訊處製作；財團法人民間司法改革基金會備份。
